臺灣彰化地方法院刑事判決　　　　　　　　　　　　　九十四年度簡上字第六八號
　　公　訴　人　臺灣彰化地方法院檢察署檢察官
　　上　訴　人
　　即　被　告　乙○○
右列上訴人因偽造文書等案件，不服本院九十四年度彰簡字第一六四號中華民國九十
四年三月二十五日第一審判決（原檢察官聲請簡易判決處刑案號：九十四年度偵字第
八九五號），本院管轄第二審合議庭判決如左︰
    主  文
上訴駁回。
    事實及理由
一、本案經本院審理結果，認除事實理由欄中第一項應增列『(4)「以藥水將薄膜撕下
    ，把身分證上之照片換貼自己之照片」之記載應予更正為「並將自己之照片浮貼
    在粘貼照片處」』之記載外，餘第一審判決認事用法及量刑均無不當，應予維持
    ，並引用第一審判決書記載之事實、證據及理由（如附件）。
二、被告上訴意旨略以：上訴人即被告係於下班途中拾獲甲○○之駕照，而該駕照上
    之照片早已自行脫落，係一時興起乃隨手將自己之照片插入，只為好玩，並無變
    造之意圖，也無隨身攜帶備用的想法，更無事實欄所載以藥水將薄膜撕下之情形
    ，伊並無犯罪之意，乃無心之過云云。經查：上訴人即被告於民國九十四年一月
    十四日下午二時左右，在彰化縣花壇鄉○○路花壇國民中學旁，拾獲甲○○所遺
    失之汽車駕駛執照，而將之侵占入己，並於同年一月二十一日或二十二日在住處
    ，將自己之照片浮貼在甲○○之汽車駕駛執照之粘貼照片處之事實，業經上訴人
    即被告於警訊、偵查及本院審理中均坦承不諱，核與證人即被害人甲○○證述情
    節相符，並有變造之汽車駕駛執照一張扣案可資佐證，又該變造之甲○○之汽車
    駕駛執照係警方執行搜索時，在被告身上皮夾內所查獲，且該變照之汽車駕駛執
    照上乙○○之照片係已粘貼在浮貼照片處，而非如被告所稱僅係一時興起隨手將
    自己之照片插入而已，足見被告有變造該汽車駕駛執照之意圖甚為明顯，所辯只
    為好玩，並無變造之意圖云云，顯係事後卸責之詞，不足採信。原審判決據以論
    罪科刑，就其侵占遺失物部分判處罰金一千五百元，就變造汽車駕駛執照部分判
    處拘役五十五日，並分別諭知易科罰金、易服勞役之折算標準，及將扣案黏貼之
    中華民國交通部製發甲○○汽車駕駛執照上之乙○○照片一幀諭知沒收，核無違
    誤或不當，上訴人即被告之上訴，難認有理由，應予駁回。
據上論斷，應依刑事訴訟法第四百五十五條之一第一項、第三項、第三百七十三條、
第三百六十八條，判決如主文。
本件經檢察官賴志盛到庭執行職務。
中　　　華　　　民　　　國　　九十四　　年　　　五　　　月　　三十一　　日
                                臺灣彰化地方法院刑事第二庭
                                    審判長法官  石  馨  文
                                    法      官  王  義  閔
                                    法      官  郭  麗  萍
右正本證明與原本無異。
本件不得上訴。
                                    法院書記官  梁  高  賓
中　　　華　　　民　　　國　　九十四　　年　　　六       月      一     日
